

CAPA ANECKEPOBA

КОНТАКТЫ

+7-915-005-87-42

sara.aleskerova@proton.me

www.linkedin.com/in/sara-aleskerova/

sara_alesk

Москва, Россия

ХАРД-СКИЛЛЫ

Numpy, Pandas, Psychopy, **Python**

Matplotlib, Tensorflow, PyTorch

Hadleyverse, Shiny, Ime4

MATLAB eeglab, Psychotoolbox, fieldtrip

Базы данных SQL, Excel, Python, R

Визуализация Power Bl, Tableau

MS Office Word, Excel, PPT, Publisher

СОФТ-СКИЛЛЫ

Лидерство

руководство

исследовательскими и другими проектами.

Командная работа

коллаборации с командами в Италии, России, Нидерландах

Публичное выступление выступление на летних школах, конференциях, проведение лекций.

ВОРКШОПЫ ПО АНАЛИЗУ ДАННЫХ

Моделирование когнитивных сетей в Python 13 - 16.10 2018 г.

Институт психологии РАН, Москва

Анализ данных нейронных

временных рядов 19-25.06 2018 г.

Университет Радбауд, Нидерланды

Анализ данных в R 4 - 9 января 2018 г.

Психологический институт РАО, Москва

ПРОФИЛЬ

Специалист в сфере анализа данных с 5+ лет опыта работы с навыками сбора и анализа больших данных. Имею опыт в управлении исследовательскими проектами, начиная от составления дизайна и сбора данных с 100+ участников до моделирования и интерпретации больших массивов данных. За время работы создала "с нуля" 3 международных исследовательских проекта, которые были опубликованы в научных журналах. Успешно внедрила алгоритмы машинного обучения в медицинских и прикладных проектах, увеличив эффективность задач классификации и предсказания до 92-98%.

В данный момент нахожусь в поиске позиции аналитика с широким профилем.

ОПЫТ РАБОТЫ

Институт мозга, познания и поведения Дондерса

09.2020 - 07.2022 Неймеген, Нидерланды

Младший специалист по аналитике

Основная зона ответственности: дизайн эксперимента, создание стимульного материала, сбор и анализ данных.

В частности:

- Запрограммировала новую экспериментальную парадигму на Python.
- Собрала данные по 4 экспериментам с общим количеством участников - 45 человек.
- Написала 8 скриптов для анализа данных с использованием трех регрессионных моделей.

Причина ухода: окончание проекта.

ФГБУ "Национальный медико-хирургический **Центр им. Н.И.Пирогова" МЗ РФ**

12.2018 - 05.2019 Москва. Россия

Научный сотрудник

Основная зона ответственности: сбор данных с выборки пациентов. внутричерепной ЭЭГ пациентов с эпилепсией.

В частности:

- Собрала данные внутричерепной ЭЭГ 15 пациентов с эпилепсией.
- Наладила сотрудничество с кафедрой неврологии при проведении исследования.
- Прошла обучение по использованию медицинского оборудования и программ для записи внутричерепной ЭЭГ.

Причины ухода: окончание проекта.

Институт когнитивных нейронаук НИУ ВШЭ

12.2016 - 06.2018 Москва, Россия

Стажер-исследователь

Основная зона ответственности: дизайн эксперимента, сбор и анализ данных.

- Создала новую экспериментальную парадигму.
- Собрала данные с более 130 участников для генетического исследования.
- Собрала и проанализировала айтрекинг-данные в MATLAB.
- Представила результаты исследования на крупных международных конференциях в США и Германии.

Причина ухода: окончание проекта.

НАГРАДЫ И ГРАНТЫ

- ★ Стипендия Orange Tulip 2019-2021 Присуждается Nuffic Neso Russia успешным абитуриентам голландских высших учебных заведений.
- ★ Грант на презентацию исследования на Международной конференции Калифорнийского университета в Ирвине по обучению и памяти, Хантингтон-Бич, Калифорния, США, 18-22 апреля 2018 г.
- ★ Стипендия Оксфордского российского фонда 2017-2018 гг. Присуждена 2200 студентам в России за отличные академические достижения.

ЯЗЫКИ

Английский С1-С2

Французский A2-B1

Итальянский A1-A2

Нидерландский А1

СФЕРЫ ИНТЕРЕСОВ

Интеллектуальный нализ данных | Моделирование поведения пользователей | Agile методология

Плавание | Танцы | Чтение

ОБРАЗОВАНИЕ

Магистратура Cognitive neuroscience

08.2019-09.2022

Университет Радбауд, Нидерланды

Диссертация: Влияние модуляции слухового возбуждения на

нарушение ассоциативной памяти.

Оценка: 8/10

Бакалавр психологии (с отличием)

09.2014-06.2018

Высшая школа экономики, Россия

Диссертация: Роль фактора BDNF в поддержании пространственной и

временной рабочей памяти.

Оценка: 9.23/10

ВЕДЕНИЕ ПРОЕКТОВ

Международная конференция Synapsium

10.2019 – 06.2020 Неймеген, Нидерланды

Программный директор

- Определила стратегию и дорожную карту научной программы.
- Проводила еженедельные встречи по приглашению докладчиков и регистрации участников в команде из 6 человек.
- Разработала стратегию по проведению онлайн-версии Synapsium.
- Модерировала дискуссионные панели и стендовые сессии с более чем 100 участниками.

НИУ ВШЭ, департамент психологии

11.2017 – 06.2018 Москва, Россия

Омбудсвумен

- Защищала интересы студентов перед администрацией университета.
- Предоставляла юридические консультации по уставу и правилам университета студентам.

Ассоциация "Зеленая Вышка"

09.2017 - 06.2018

Руководитель зеленых проектов

Москва, Россия

- Создавала планы проектов, устанавливала сроки и бюджеты, назначал задачи команде из 15 человек.
- Разработала и реализовала рекламные кампании и инициативы, направленные на повышение экологического сознания на факультете психологии НИУ ВШЭ.